【裁判字號】    92,交易,215
【裁判日期】    920523
【裁判案由】    過失傷害
【裁判全文】
臺灣臺中地方法院刑事判決                        九十二年度交易字第二一五號
    公  訴  人  臺灣臺中地方法院檢察署檢察官
    被      告  甲○○
右列被告因過失傷害案件，經檢察官提起公訴（九十二年度調偵字第三七號），本院
判決如左：
    主  文
甲○○因過失傷害人，處有期徒刑月，如易科罰金，以佰元折算壹日。
    事  實
一、甲○○於民國九十一年四月二十一日十四時三十分許，駕駛車牌號碼９Ｈ─２９
    ２９號自用小客車，沿臺中市○○街直行時（由臺中港路方向往篤行路方向），
    行經日興街與西屯路口，理應注意車輛行駛時，駕駛人應注意車前狀況，隨時採
    取必要之安全措施及閃光紅燈表示「停車再開」，車輛應減速接近，先停止於交
    岔路口前，讓幹道車優先通行後認為安全時，方得續行，而依當時號誌為閃光紅
    燈，又無不能注意之情事，竟疏於注意，於通過上開交岔路口時，未停車留意車
    輛動態後再穿越，適同一時、地，丙○○騎乘車牌號碼號ＯＲＮ─４５９號重機
    車搭載乙○○，沿臺中縣西區○○路由五權路往梅川東路方向駛至，亦應注意車
    前狀況，隨時採取必要之安全措施及閃光黃燈表示「警告」，車輛應減速接近，
    注意安全，小心通過，卻仍以時速約四十公里穿越上開路口，致甲○○駕駛車輛
    之右前車頭碰撞丙○○騎乘機車之左側，丙○○、乙○○倒地後分別受有左肩挫
    傷、左腕挫傷；脛骨幹骨折、頭部外傷、臉部擦傷、左肩挫傷等傷害。
二、案經丙○○、乙○○訴由台中市警察局第一分局報請臺灣台中地方法院檢察署檢
    察官偵查起訴。
    理  由
一、訊據被告甲○○固坦承在右開時、地與告訴人丙○○、乙○○發生車禍，致告訴
    人均受傷之事實，有臺中市○○○道路交通事故調查報告表一紙、現場照片五紙
    、文心中醫診所診斷證明書、行政院國軍退除役官兵輔導委員會臺中榮民總醫院
    診斷證明書各一紙附卷可稽，被告於偵查中雖矢口否認有何過失傷害犯行，辯稱
    ：其當時時速約二十公里，路口閃紅燈，在進入路口時，並未看見告訴人騎機車
    過來，看到時已煞車不及云云。然查，被告係右前車頭碰撞告訴人機車左側，有
    現場照片五紙附卷可稽，又被告日興街方向停止線距離肇事位置約十公尺、告訴
    人西屯路方向停止線距離肇事位置約八公尺，有臺中市○○○道路交通事故調查
    報告表一紙在卷可佐，是被告與告訴人丙○○均已穿越路口八公尺以上始發生碰
    撞，則被告與告訴人丙○○穿越上開路口時，均未注意車前狀況，至堪認定。又
    按道路交通標誌標線號誌設置規則第二百十一條第一項第一款、第二款分別規定
    ：一、閃光黃燈表示「警告」，車輛應減速接近，注意安全，小心通過。二、閃
    光紅燈表示「停車再開」，車輛應減速接近，先停止於交岔路口前，讓幹道車優
    先通行後認為安全時，方得續行。被告與告訴人丙○○駕車自應注意上述道路交
    通安全規定，且依當時路狀，又無不能注意之情形，竟疏未注意為之，以致肇事
    ，被告與告訴人丙○○均有過失。另臺灣省臺中市區車輛行車事故鑑定委員會亦
    認定：甲○○駕駛自小客車行至閃紅號誌路口未讓幹道車先行，為肇事主因、丙○○駕駛重機車行經閃黃號誌路口疏未減速慢行為肇事次因，有該鑑定委員會九
    十二年二月十二日中市鑑字第九二○一九九號函附卷可稽。且被告於審理中並坦
    承其遇閃光紅燈並未停車再開，故其偵查中所辯當無足採，其駕駛之過失行為，
    核與告訴人丙○○、乙○○之受傷間，具有相當因果關係。被告過失傷害犯行，
    堪以認定。
二、核被告其所為，係犯刑法第二百八十四條第一項前段之過失傷害罪。其以一個過
    失行為致告訴人丙○○，乙○○二人受傷害，係以一行為觸犯第二百八十四條第
    一項前段之過失傷害罪二罪名，為想像競合犯，應從一重之刑法第二百八十四條
    第一項前段之過失傷害罪處斷。爰審酌被告之過失程度、所生之危害、肇事後之
    態度及被害人丙○○因而受傷，亦同有過失，且被告尚未與被害人達成民事和解
    賠償等一切情狀，判處如主文所示之刑，並諭知易科罰金之折算標準。
三、依刑事訴訟法第二百九十九條第一項前段，刑法第二百八十四條第一項前段、第
    五十五條、第四十一條第一項前段，罰金罰鍰提高標準條例第一條前段、第二條
    前段，判決如主文。
中      華      民      國      九十二      年    五    月    二十三    日
                                    臺灣臺中地方法院交通法庭
                                        法  官  王  靜  秋
右正本證明與原本無異。
如不服本判決，應於送達後十日內向本院提出上訴狀（須附繕本），上訴於台灣高等
法院台中分院。
                                        書記官
中      華      民      國    九十二      年    五    月    二十八    日
附錄論罪科刑法條
刑法第二百八十四條第一項
    因過失傷害人者，處六月以下有期徒刑，拘役或五百元以下罰金，致重傷者，處
  一年以下有期徒刑、拘役或五百元以下罰金。


司法院資訊處製作；財團法人民間司法改革基金會備份。
